臺灣屏東地方法院交通事件裁定　　　　　　　　　　九十三年度交聲字第一五四號
　　異　議　人
　　即受處分人　　甲○○
右異議人因違反道路交通管理處罰條例案件，對於交通部公路總局屏東監理站九十三
年八月十日所為之處分（屏監違字第裁八二－ＶＡ0000000號），聲明異議，
本院裁定如左：
    主  文
異議駁回。
    理  由
一、異議意旨略以：異議人所有之車牌號碼九Ｍ─一七二九號自小客車，被逕行舉發
　　於民國九十三年五月十六日停車未繳費，惟異議人並未在其車窗上看見任何繳費
　　單，本次就是直接收到罰單。在一年半以前，如果沒有繳停車費會先以明信片催
　　繳，後就沒有了，直到今年六月才又開始以明信片催繳。以前如果有開停車收費
　　單，異議人一定在當天或隔天就去繳費，有繳費電腦查詢單一紙可證。異議人於
　　本案並未接獲任何繳費通知，即收到屏東縣警察局寄發之舉發通知單，異議人不
　　服，為此聲明異議。
二、經查：異議人雖辯稱對於所有之車號九Ｍ－一七二九號自小客車，有無於九十三
    年五月十六日下午四時四分，停放於屏東市○○路段第七Ｏ七五號公有收費停車
    格內一情已無印象，惟證人即當時負責開立繳費單之管理員黃美蘭到庭證述：「
   　（九十三年五月十六日下午四時四分左右，在何路段執勤？）當天我是在民族路
    段執勤」、「（平時如何開立停車單？）我們會先看車子的顏色、廠牌、車牌之
    後，將車子的顏色、廠牌、車牌號碼輸入電腦，再將電腦上之資料列印出來，依
    電腦顯示的資料核對現場的車輛車牌號碼無誤後，再將繳費單夾在車子的雨刷上
    用釘書機釘起來」、「（本件異議的車輛九Ｍ─一七二九號車輛，是否依照你所
    陳述的程序開單？）是的，而且我都有核對」等語明確。證人黃美蘭於開立繳費
    通知單前，既已多方面互核過車牌號碼、車子顏色、車種等車籍資料，確定無訛
    後才開單，證人自無誤指之可能，是異議人所辯，顯不可採。異議人所有之九Ｍ
    －一七二九號車於上開時地停車之事實，足堪認定。
三、按汽車駕駛人停車時，有左列情形之一者，處新臺幣六百元以上一千二百元以下
　　罰鍰：在道路收費停車處所停車，不依規定繳費者，道路交通管理處罰條例第五
　　十六條第一項第十一款定有明文。上開法條僅規定汽車駕駛人有在道路收費停車
　　處所停車，應依規定繳費，不依規定繳費者，加以處罰，並未規定汽車駕駛人於
　　接獲繳費通知單後始應繳費，亦即由此規定並無法導出汽車駕駛人之繳費義務係
　　以繳費通知單之合法送達為履行繳費之前提要件，是以異議人於該處停車，應不
　　待繳費員開立繳費通知單，即應主動繳費，未投幣或逾時未投幣，均與未依規定
　　繳費同，此種停車繳費方式，行之有年，已為一般社會大眾所知悉明瞭，且基於
　　「誠實信用原則」及「使用者付費原則」，應當更不以收費管理員開立繳費通知
　　單為必要。又異議人辯稱以往逾期未繳納停車費，會先以明信片催繳，且九十三
　　年六月起亦開始以明信片催繳，故其逾期未繳停車費，屏東縣警察局交通隊應先
　　以明信片催繳云云。惟查，九十一年二月十五日修正公布之屏東縣公有停車場管
    理自治條例第八條並未規定對於逾期繳納停車費者，須先以明信片催繳，而屏東
    縣政府為免逾期未繳停車費之民眾因無收到繳費通知即遭受舉發，致生民怨，認
    宜再次書面通知催繳停車費，故上開自治條例第八條乃於九十三年七月六日通過
    修正條文，規定「公有停車場停放車輛駕駛人應於停車日起七日內繳費，逾期未
    繳納者加倍收費，由本府以雙掛號書面通知繳納，並加收雙掛號郵資費（以中華
    郵政股份有限公司現行訂定收費標準收費）及手續費六元，仍未依期限內繳費者
    ，除依道路交通管理處罰條例第五十六條規定處罰外並追繳停車費」，亦即規定
    對逾期未繳停車費者，應先以雙掛號書面通知繳納停車費用。而屏東縣政府針對
    今年六月份逾期未繳停車費者，即有以雙掛號再行通知繳費之行為，乃因六月份
    違規舉發之通知單係在七月份製作，且上開修正條文已在今年七月六日通過，雖
    該條文現尚未公布施行，惟為減少相同案例一再發生，並維護司法資源，屏東縣
    政府即先依新法規定之程序為之。然本件異議人逾期未繳費之時間係在今年五月
    份，其舉發單已在今年六月份製作完成，本件異議人停放車輛於公有收費停車格
    當時，上開條文尚未修正通過，且現亦未公布施行，是本件自無適用上開修正條
    文之餘地。從而，原處分機關援引前揭規定裁處，即無不當之處，本件異議為無
    理由，應予駁回。
四、據上論斷，應依道路交通案件處理辦法第十九條，裁定如主文。
中      華      民      國     九十三     年   　 十一     月     八　  日
                                      臺灣屏東地方法院交通法庭
                                          法  官    黃聖涵
右裁定正本證明與原本無異。
如不服本裁定應於裁定送達後五日內向本院提出抗告書狀敘述抗告之理由抗告於臺灣
高等法院高雄分院。
                                          書記官    滕一珍
中　　　華　　　民　　　國　　九十三　　年　　 十一 　　月　　 十二 　　日
